臺灣新竹地方法院刑事判決　　　　　　　 96年度易字第392號
公　訴　人　臺灣新竹地方法院檢察署檢察官
被　　　告　甲○○
上列被告因竊盜案件，經檢察官提起公訴（96年度偵字第3252號
），被告於準備程序中就被訴事實為有罪之陳述，檢察官復於準
備程序當庭言詞聲請改依協商程序而為判決，本院裁定進行認罪
協商程序，判決如下：
    主  文
甲○○竊盜，累犯，處有期徒刑伍月，如易科罰金，以新臺幣壹
仟元折算壹日。
    犯罪事實及理由
一、犯罪事實：甲○○前曾因於民國92年間，因搶奪案件，經本
    院於92年7月16日以92年度竹東簡字第78號判決判處有期徒
    刑6月確定，另於92年間，因違反毒品危害防制條例案件，
    經本院於92年12月31日以92年度訴字第612號判決判處有期
    徒刑8月確定，前開2罪，經定應執行有期徒刑1年1月，於93
    年12月15日因縮短刑期假釋付保護管束出監，於93年12月27
    日保護管束未經撤銷縮刑期滿執行完畢，又於96年5 月間，
    甫因竊盜案件，經臺灣新竹地方法院檢察署檢察官聲請逕以
    簡易判決處刑，經本院以96年度竹東簡字第64號案件審理中
    ，詎其仍不知悛悔，基於意圖為自己不法所有之接續犯意，
    先於96年5月21日11時許，在新竹縣竹東鎮軟橋里2鄰55之18
    號前，徒手竊取丙○○所有之不鏽鋼馬達蓋板1 片，得手後
    ，旋即藏置於其同行友人彭鵬誌（另經臺灣新竹地方法院檢
    察署檢察官為不起訴處分）所駕駛之車號0909－FU號自用小
    客車後行李箱內，復於同日12時許，在新竹縣竹東鎮軟橋里
    2 鄰53號前，徒手竊取乙○○所有之不鏽鋼水溝蓋板1 片，
    得手後，正欲搬運上車之際，當場為丙○○察覺後，始報警
    查悉上情（不鏽鋼馬達蓋1片業已發還予丙○○，另不鏽鋼
    水溝蓋1片業經發還予乙○○）。
二、案經新竹縣警察局竹東分局報告臺灣新竹地方法院檢察署檢
    察官自動檢舉偵查起訴，檢察官復於本案準備程序中為認罪
    協商程序之聲請。
三、證據：
（一）被告甲○○於警詢、偵查中之供述及本院訊問、準備、協
      商程序時均坦承不諱。其稱：伊於96年5 月21日搭乘友人
      即證人彭鵬誌所駕駛之車牌號碼0909－FU號自用小客車外
      出遊玩，於同日上午11時許，行經新竹縣竹東鎮軟橋里2
      鄰55之18號前時，趁證人彭鵬誌下車上廁所之際，徒手竊
      取被害人丙○○所有之不鏽鋼馬達蓋片1 片，得手後向證
      人彭鵬誌表示係伊在草叢裡所撿拾之物，且放置在上開自
      用小客車後車廂內；又於同日中午12時許，行經新竹縣竹
      東鎮軟橋里2 鄰53號前，下車竊取被害人乙○○所有之不
      鏽鋼水溝蓋片1 片，嗣經被害人丙○○當場發覺便棄置在
      現場等語（見偵查卷第10、11、47、48、62、63頁，本院
      96年度聲羈字第99號刑事卷宗第3、4頁，本院96年度易字
      第392號刑事卷第8、10至12頁）。
（二）證人彭鵬誌於警詢、偵查中之證述。其稱：他於96年5 月
      21日當天，駕駛車牌號碼0909－FU號自用小客車搭載友人
      即被告甲○○前往新竹縣五指山遊玩，行經新竹縣竹東鎮
      佳鄉餐廳旁時，他就下車上廁所，等到他上車時，被告甲○○就跟他說伊在旁邊草堆撿到白鐵，並要他打開車子後
      車廂幫伊戴回去，後來他們開往新竹縣五指山路途中，被
      告甲○○要他停車等伊一下，跟他說有看到1 片好像是伊
      家的蓋子，他就在車上打電話等待，當被告甲○○回來時
      ，就看見被告甲○○拿著不鏽鋼水溝蓋，並且聽到有人在
      叫那個不鏽鋼水溝蓋是他的，被告甲○○才將那不鏽鋼水
      溝蓋放回路邊等語（見偵查卷第13、14、49、61至64頁）
      。
（三）被害人丙○○於警詢、偵查時之指述。其稱：他於96年5
      月21日上午11時許，發現其所有而放置在新竹縣竹東鎮軟
      橋里2 鄰55之18號前之不鏽鋼馬達蓋遭竊，他雖沒有目睹
      竊案發生，但當時他外出查看時，看見有輛車開走，他便
      騎機車跟在後面，之後看見有1 個人即被告甲○○下車偷
      水溝蓋，另1 個人則在車上，他就在樹下等待並報警處理
      ，等到警察來時，發現車上行李箱內有他所失竊之馬達蓋
      等語（見偵查卷第18、19、57、58頁）。
（四）被害人乙○○於警詢時之指述。其稱：他於96年5 月21日
      中午12時許，發現其所有而放置在新竹縣竹東鎮軟橋里2
      鄰53號前之不鏽鋼水溝蓋遭竊，但他並沒有目睹竊案發生
      ，而係由他的鄰居即被害人丙○○發現等語（見偵查卷第
      16、17頁）。
（五）贓物認領保管單2紙（其中不鏽鋼馬達蓋1片業經發還予被
      害人丙○○，見偵查卷第30頁；另不鏽鋼水溝蓋1 片業經
      發還予被害人乙○○，見偵查卷第31頁）等。
（六）查獲相關照片8 張（見偵查卷第37至40頁）。
（七）新竹縣警察局竹東分局96年5 月21日中午12時30分起至40
      分止搜索、扣押筆錄、扣押物品目錄表等（見偵查卷第20
      至27頁）。
（八）綜上，本件事證業臻明確，被告甲○○上揭犯行至堪認定
      ，應依法予以論科。
四、本件經檢察官與被告甲○○於審判外達成協商之合意且被告
    已認罪，其合意內容為：
（一）被告甲○○願受科刑範圍為有期徒刑5月，如易科罰金，
      以新臺幣1千元折算1日。
（二）經查，上開協商合意並無刑事訴訟法第455條之4第1項所
      列情形之一，檢察官聲請改依協商程序而為判決，本院爰
      不經言詞辯論，於協商合意範圍內為協商判決，合予敘明
      。
五、應適用之法條：刑事訴訟法第455條之4第2項、第455條之8
    、第455條之11第2項、第454條，刑法第320條第1項、第47
    條第1項、第41條第1項前段，刑法施行法第1條之1第1項、
    第2條前段，判決如主文所示之刑。
六、協商判決除有刑事訴訟法第455條之4第1項第1款於本訊問程
    序終結前，被告撤銷協商合意或檢察官撤回協商聲請者；第
    2款被告協商之意思非出於自由意志者；第4款被告所犯之罪
    非第455條之2第1項所定得以協商判決者；第6款被告有其他
    較重之裁判上一罪之犯罪事實者；第7 款法院認應諭知免刑
    或免訴、不受理者情形之一，及違反同條第2 項「法院應於
    協商合意範圍內為判決；法院為協商判決所科之刑，以宣告
    緩刑或2 年以下有期徒刑、拘役或罰金為限」之規定者外，
    檢察官與被告均不得上訴。
七、如有前項得上訴之情形，得自收受宣示判決筆錄送達之日起
    10日內，向本院提出上訴書狀，上訴於第二審法院。
本案經檢察官林奕到庭執行職務
中    華    民    國    96    年    6　  月     22    日
                  臺灣新竹地方法院刑事第四庭
                              法  官  劉兆菊
以上正本證明與原本無異。
中    華    民    國    96    年    6　  月     23    日
                              書記官  蕭汝芳
附錄論罪科刑法條
中華民國刑法第320條
（普通竊盜罪、竊佔罪）
意圖為自己或第三人不法之所有，而竊取他人之動產者，為竊盜
罪，處 5 年以下有期徒刑、拘役或 5 百元以下罰金。
意圖為自己或第三人不法之利益，而竊佔他人之不動產者，依前
項之規定處斷。
前二項之未遂犯罰之。
